# 反向购买时，商誉的计算

提问人：rainy418 时间：2013-05-02 13:05:55
反向购买时，商誉的计算，是“合并成本-法律母公司可辨认资产公允价值”还是“合并成本-法律母公司可辨认资产公允价值*购买方持股比例” 准则解释有两段描述，似乎互相是矛盾的？ 一、P3354.法律上母公司的有关可辨认资产、负债在并入合并财务报表时，应以其在购买日确定的公允价值进行合并，企业合并成本大于合并中取得的法律上母公司（被购买方）可辨认净资产公允价值的份额体现为商誉，小于合并中取得的法律上母公司（被购买方）可辨认净资产公允价值的份额确认为合并当期损益。 二、P3372.企业合并成本在可辨认资产、负债的分配：企业合并成本 20 000A公司可辨认资产、负债：流动资产 2 000非流动资产 17 000流动负债（ 800 ）非流动负债 （ 200 ）商誉 2 000 以上计算过程明显没有乘以购买方享有的比例，而是直接用合并成本减去被购买方公允价值总额。

回答人：chenyiwei
在目前的借壳上市的反向购买中，法律上母公司的权益总是 100 ％转换为会计上购买方的权益工具，因此是否加上“可辨认净资产公允价值的份额”，最终计算结果是一样的，即合并后会计上购买方占有法律上母公司的权益比例总是 100 ％。